臺灣雲林地方法院民事判決  九十一年度訴字第二八二號
    原      告  乙○○
    被      告  甲○○
右當事人間侵權行為附帶請求損害賠償事件，經本院刑事庭裁定（九十年度附民字第
九八號）移送前來，本院判決如左：
    主    文
被告應給付原告新台幣拾萬元。
原告其餘之訴駁回。
訴訟費用由被告負擔十分之一，餘由原告負擔。
    事    實
甲、原告方面：
  一、聲明：被告應給付原告新台幣（下同）一百萬元。
  二、陳述：兩造為夫妻關係，被告因有外遇時常未回家居住。於民國（下同）九十
            年六月十四日回家要求與原告離婚未果後，竟持煙灰缸擊打原告身體成
            傷，復於同年八月十四日再以塑膠水管毆打原告成傷。爰請求被告給付
            精神慰撫金一百萬元。
乙、被告方面：
  一、聲明：原告之訴駁回。
  二、陳述：確實於九十年六月十四日及八月十四日兩次毆打原告成傷，衝突原因為
            原告毒死其種植之玉蘭花。
    理    由
一、本件原告起訴主張兩造為夫妻關係，被告於九十年六月十四日回家要求與其離婚
    未果後，竟持煙灰缸擊打其身體成傷，復於同年八月十四日再以塑膠水管毆打其
    成傷，爰依侵權行為法律規定請求被告給付精神慰撫金一百萬元等語。被告則以
    其確有毆打原告之事，但肇因於原告毒死其種植之玉蘭花等語，資為抗辯。
二、原告主張被告於前揭時間分別持煙灰缸及塑膠水管毆打其成傷之事實，為被告所
    自認，復有本院九十年度易字第八○五號家庭暴力傷害案件之刑事判決在卷可稽
    ，自屬真實。
三、按因故意或過失，不法侵害他人之權利者，負損害賠償責任；不法侵害他人之身
    體、健康者，被害人雖非財產上之損害，亦得請求賠償相當之金額，民法第一百
    八十四條第一項前段、第一百九十五條第一項訂有明文。本件被告既故意侵害原
    告之身體、健康，則原告依前開侵權行為規定請求被告負損害賠償責任，洵屬有
    據。本院審酌原告因被告九十年六月十四日之傷害行為致身體受有左肩瘀血八×
    七公分、左手前臂瘀血一．五×○．八公分、三×二公分、左下肢瘀血四×三公
    分等傷害，因九十年八月十四日傷害行為受有左腕、左手、左食指、左大腿、左
    膝多處瘀傷及左指尖擦傷等傷害（見卷附之九十年度易字第八○五號刑事判決）
    ，精神當受有痛苦。又原告為三十九年四月十九日生（見本院九十年度附民第九
    八號刑事附帶民事訴訟裁定），未受教育，現任職國民小學餐廳廚工一職，月收
    入為一萬八千元，被告為三十八年三月二十八日生，國民小學畢業學歷，因車禍
    手部受傷現待業中，名下有面積一分餘之土地一筆等情，認原告之精神慰撫金以
    十萬元為適當。逾此範圍之請求，不應准許。
四、從而，原告依據侵權行為法律關係，請求被告給付十萬元，於法有據，應予准許
    。逾此部份之請求為無理由，應予駁回。
五、據上論結，本件原告之訴為一部有理由，一部無理由，依民事訴訟法第七十九條
    但書，判決如主文
中      華      民      國    九十一    年      五      月    二十八    日
                                臺灣雲林地方法院民事第一庭
~B法      官  鍾貴堯
右正本證明與原本無異。
本判決上訴，須於判決送達後廿日內向本院提出上訴狀。
中      華      民      國    九十一    年      五      月    二十八    日
~B法院書記官  蔡春榮
